臺灣臺中地方法院交通事件裁定　　　　96年度交聲字第285號
原處分機關　交通部公路總局臺中區監理所臺中監理站
受處分　人
即異議　人　甲○○
上列受處分人因違反道路交通管理處罰條例案件，對於交通部公
路總局臺中區監理所臺中市監理站於民國96年3月14日所為之處分
（原處分案：裁監稽違字第裁61－GD0000000號裁決書）聲明異議
，本院裁定如下：
    主    文
異議駁回。
    理  由
一、按汽車駕駛人於行駛道路時，使用手持式行動電話進行撥接
    或通話者，處新臺幣3千元罰鍰，道路交通管理處罰條例第31
    條之1第1項定有明文。
二、原處分意旨略以：異議人即受處分人（下稱受處分人）甲○
    ○96年1月4日13時29分許，駕駛車牌號碼BN─2449號自小客
    車，行經臺中市○○路、經武路口時，使用手持式行動電話
    進行撥接，為臺中市警察局第三分局陳泰良警員目擊，而當
    場以其有違反道路交通管理處罰條例第31條之1第1條第1項
    之規定，遂以中市警交字第GD0000000號舉發違反道路交通
    管理事件通知單當場製單舉發。受處分人於96年1月17日提
    出申訴，原處分機關認受處分人確有前開交通違規行為，乃
    依據道路交通管理處罰條例第31條之1第1項之規定裁處新臺
    幣3千元罰鍰之裁決。
三、受處分人異議意旨略以：依於96年1月4日，從進德路駕車撥
    接行動電話，行進間以免持聽筒功能通話，右手仍緊握方向
    盤，左手持手機緊靠方向盤上，雙手均未離開方向盤，並未
    違反道路交通管理處罰條例之原意云云。
四、訊據受處分人固不否認因使用行動電話而於上開時、地為警
    攔檢舉發等情，惟否認有何交通違規行為，辯稱：當天伊開
    車的時候，有接到行動電話來電，先停在進德路邊，接上免
    持聽筒（具有擴大聲音功能的免持聽筒裝置）後，左手持電
    話，雙手仍扶著方向盤開車云云。經查：
  (一)當日舉發的員警陳泰良於本院調查中到庭結證稱：「本件為
    我所查獲，當時騎乘警用機車，行經進德路時，看到受處分
    人一手扶著方向盤，一手持行動電話放在耳邊通話，我尾隨
    其後，於1、2分鐘後，將受處分人攔檢，請他停在路邊，受
    處分人打開車窗，我告知他不得撥接行動電話，當時受處分
    人並未提及他正在使用免持聽筒功能的手機」等語（見本院
    卷第18頁）。按道路交通管理處罰條例第7條第1項規定：「
    道路交通管理之稽查、違規之紀錄，由交通勤務警察，或依
    法令執行交通稽查任務之人員執行之」，而警察為維持交通
    秩序，依法執行職務，立場應是客觀公正，且警員係屬司法
    警察人員之一份子，應深切明白出庭作證具結後，應據實陳
    述之義務及如有偽證應受處罰之嚴重後果，查本案證人陳泰
    良乃依法執行交通勤務之員警，與受處分人素不相識，亦無
    怨隙，應無甘冒自身觸犯偽證罪之風險而設詞誣攀受處分人
    之理；且如前開所述，交通警員掣單舉發違反道路交通管理
    處罰條例所列之違規事實，本質上為行政處分，基於公務員
    為公法上行為具有公信力之原則，該行政處分當可被推定為
    有效，其據以依法處分之事實認定亦為真正無誤；況且交通
    員警對親睹之違規事實掣單舉發，就其事實之證明，本為證
    人，如無具體事證足證其有偏頗或失實之虞，已難恣意否定
    其指證即舉發之真正，證人陳泰良證稱受處分人於車輛行進
    中，以單手持行動電話撥接，與受處分人辯稱之「仍有一手
    扶在方向盤上」不同，則受處分人上開辯解，是否與事實相
    符即有可疑。
  (二)況按道路交通管理處罰條例第31條之1第1項之立法目的，乃
    為防止汽車駕駛人，於行車中使用手持式行動電話進行撥接
    或通話而對行車安全造成影響，即為維護道路交通安全，預
    防駕駛人因為使用行動電話分心操作開關或觀看電話螢幕、
    撥按行動電話之鍵盤，致未能注意車前狀況而危及他人之生
    命、身體、財產安全，舉凡以手持行動電話之方式進行撥號
    、接聽、通話等行為，應均屬於上開規定之規範範圍內，並
    未就駕駛人是否同時使用免持聽筒裝置，或使用何種型式之
    免持聽筒裝置為例外免罰之規定，則受處分人就其於車輛行
    進間以手持行動電話通話一節不否認之情況下，本案應認受
    處分人確有道路交通管理處罰條例第31條之1第1項汽車駕駛
    人於行駛道路時使用手持式行動電話進行撥接之交通違規行
    為。從而，原處分機關依道路交通管理處罰條例第31條之1
    第1項裁處新臺幣3千元罰鍰之裁決，核與上開規定並無違誤
    ，本件聲明異議為無理由，應予駁回。
五、據上論斷，應依道路交通案件處理辦法第19條，裁定如主文
    。
六、如不服本裁定，應於送達後5日內，向本院提出抗告狀。
中　　華　　民　　國　　96　　年　　4　　月　　20　　日
                            交通庭    法  官  陳姵君
以上正本證明與原本無異。
　　　　　　　　　　　　　　　　　　　書記官  莊金屏
中　　華　　民　　國　　96　　年　　4　　月　　20　　日
